【裁判字號】    97,訴,126
【裁判日期】    970305
【裁判案由】    商標評定
【裁判全文】
臺北高等行政法院裁定
                                     97年度訴字第00126號
原      告  振吉電化廠股份有限公司
代  表  人  甲○○
訴訟代理人  劉法正  律師
            楊祺雄  律師（兼送達代收人）
被      告  經濟部智慧財產局
代  表  人  王美花（局長）住同上
參  加  人  電光企業股份有限公司
代  表  人  甲○○
上列原告與被告間因商標評定事件，應命參加人獨立參加訴訟，
本院裁定如下：
    主  文
電光企業股份有限公司應獨立參加本件被告之訴訟。
    理  由
一、按行政法院認為撤銷訴訟之結果，第三人之權利或法律上利
    益將受損害者，得依職權命其獨立參加訴訟，並得因該第三
    人之聲請，裁定允許其參加，行政訴訟法第42條第1 項定有
    明文。
二、原告前於民國（下同）90年3 月16日以「電光牌及圖二（彩
    ）」作為其註冊第10880 號「電光牌及圖（紅色）」商標之
    聯合商標，指定使用於當時商標法施行細則第49條所定商品
    及服務分類表第11類之浴缸、小便池、小便斗、馬桶座、馬
    桶蓋、抽水馬桶、馬桶水箱、盥洗台、洗手台、淋浴沖水器
    、爐台、流理台、調理台、洗滌槽、熱水器、電熱水器、太
    陽能熱水器等商品，向被告申請註冊，經其核准列為註冊第
    998753號聯合商標。嗣參加人於92年8 月26日以其有違註冊
    時商標法第37條第12、13、14款之規定，對之申請評定。適
    逢92年11月28日現行商標法修正公布施行，該商標依法視為
    獨立之註冊商標；復依現行商標法第91條第1 項規定：本法
    修正施行前，已申請或提請評定，尚未評決之評定案件，以
    本法修正施行前及本法修正施行後之規定均為違法事由為限
    ，始撤銷其註冊；其程序依修正後之規定辦理。本件原申請
    評定主張之條款業經修正為商標法第23條第1 項第13、14款
    。案經被告審查，認註冊第998753號商標有違修正前商標法
    第37條第12款及現行商標法第23條第1 項第13款之規定，乃
    於95年1 月2 日中台評字第920335商標評定書為系爭商標之
    註冊應予撤銷之處分。原告不服，於96年1 月26日提起訴願
    ，復於於95年2 月13日申請將註冊第998753號商標所指定使
    用之商品向被告申請分割商標權。而被告於95年6 月15日以
    （95 ） 智商0269字第09580243760 號函核准註冊第998753
    號商標分割為註冊第0000000 號及註冊第0000000 號商標（
    下稱系爭商標）；復經經濟部審議，略認被告中台評字第92
    0335號商標評定書未就分割後之另一註冊第0000000 號商標
    指定使用之爐台、流理台、調理台‧‧‧飲水機、濾水器、
    開飲機‧‧‧等商品，與據以評定之註冊第545495號等商標
    指定使用之商品是否構成類似乙節加以審查，所為之處分自
    難謂妥適，爰以95年10月23日經訴字第09506181420 號訴願
    決定書為「原處分撤銷，由原處分機關另為適法之處分」之
    決定。被告依照前揭訴願決定書意旨就分割後商標重行審查
    ，以96年8 月6 日中台評字第960218號商標評定書，為第00
    000000號「電光牌及圖二（彩）」商標之註冊應予撤銷之處
    分。原告不服，提起訴願，經遭駁回，遂向本院提起行政訴
    訟。本件判決之結果，倘認原處分及訴願決定應予撤銷，參
    加人之權利或法律上之利益將受損害，本院自得依前開條文
    之規定，命參加人獨立參加本件訴訟，爰裁定如主文。
中    華    民    國    97    年      3     月    5   日
                    臺北高等行政法院第四庭
                              審判長法  官 陳國成
                                    法  官 李玉卿
                                    法  官 陳忠行
上為正本係照原本作成。
不得聲明不服。
中    華    民    國    97    年      3     月    5   日
                                    書記官  陳又慈


司法院資訊處製作；財團法人民間司法改革基金會備份。
